【裁判字號】    97,抗,21
【裁判日期】    970229
【裁判案由】    本票裁定
【裁判全文】
臺灣新竹地方法院民事裁定                97年度抗字第21號
抗  告  人  甲○○
視同抗告人  丙○○
相  對  人  乙○○○○○○○
上列抗告人與相對人間因本票裁定事件，對於中華民國96年12月
12日本院96年度票字第2224號裁定提起抗告，本院裁定如下：
    主    文
抗告駁回。
抗告程序費用新臺幣壹仟元由抗告人連帶負擔。
    理    由
一、按執票人向本票發票人行使追索權時，得聲請法院裁定後強
    制執行，此為票據法第123 條所明文規定。又本票執票人依
    上開法條之規定，聲請法院裁定及抗告法院之裁定，僅依非
    訟案件程序，以審查強制執行許可與否，並無確定實體上法
    律關係存否之效力，如發票人就票據債務之存否有爭執時，
    應由發票人提起確認之訴，以資解決，最高法院56年臺抗字
    第714號、57年臺抗字第76號亦著有判例可資參照。
二、本件相對人主張：
    其執有相對人共同簽發如附表所示之本票，且均免除作成拒
    絕證書，未載到期日，詎經相對人向抗告人提示皆未獲付款
    ，爰依票據法第123條聲請裁定許可強制執行等情，業據其
    提出本票二紙為證，原裁定予以准許，即無不合。
三、抗告人甲○○抗告意旨略以：
    附表所示二紙支票確均為其所簽發，但附表編號1之本票金
    額新台幣（下同）二十二萬元係相對人叫其簽寫的，實則相
    對人只給伊二萬元，其餘二十萬元抗告人並未拿到；另附表
    編號2之本票，抗告人已全數清償，相對人卻未返還，視同
    抗告人丙○○可作證等語。
四、經查，抗告人所稱簽發系爭本票之原因關係以及票款是否已
    全部清償等情，即便屬實，乃實體法上爭執事項，揆諸首揭
    說明，宜由抗告人另行提起訴訟，以資解決，尚非本件非訟
    程序所得加以審究。而目前觀諸系爭二紙本票均未載到期日
    ，依票據法第120條第2項規定，視為見票即付，皆免除作成
    拒絕證書，抗告人亦自承均為其所簽發，相對人復主張曾向
    抗告人提示而未獲付款，則相對人聲請裁定許可強制執行，
    於法並無不合。抗告人提起之抗告，則無理由，應予駁回。
五、據上論結，本件抗告為無理由，依非訟事件法第46條、第24
    條第1項、第21條第2項，民事訴訟法第495條之1第1 項、第
    449條第1項、第95條、第85條第2項，裁定如主文。
中    華    民    國    97    年    2     月    29    日
                民事第一庭  審判長法  官  鄭政宗
                                  法  官  黃珮禎
                                  法  官  李珮瑜
以上正本係照原本作成。
如不服本裁定，僅得於收受本裁定正本送達後10日內，以適用法
規顯有錯誤為理由，向本院提出再抗告狀，（須附繕本一份及繳
納再抗告裁判費新台幣1,000元），經本院許可後始可再抗告。
中    華    民    國    97    年    2     月    29    日
                                  書記官  朱苑禎
┌─────────────────────────────────────────────────────────────┐
│附表：                                                                                                  96年度票字第2224號│
├──┬───────┬───────┬────────┬──────┬──────────┬───────┬───┬───┤
│編號│發   票   日  │票  面  金  額│得為強制執行金額│到  期  日  │利  息  起  算  日  │本  票  號  碼│年利率│備 考 │
│    │              │（新  台  幣）│（新  台  幣）  │            │（至清償日止）      │              │（%） │      │
├──┼───────┼───────┼────────┼──────┼──────────┼───────┼───┼───┤
│001 │96年3月23日   │220,000元     │220,000元       │  未  載    │96年3月23日         │D000549       │6     │      │
├──┼───────┼───────┼────────┼──────┼──────────┼───────┼───┼───┤
│002 │96年3月27日   │10,000元      │10,000元        │  未  載    │96年3月27日         │D000562       │6     │      │
└──┴───────┴───────┴────────┴──────┴──────────┴───────┴───┴───┘


司法院資訊處製作；財團法人民間司法改革基金會備份。
